臺灣高雄地方法院刑事判決　　　　　　　110年度易字第163號
公　訴　人　臺灣高雄地方檢察署檢察官
被　　　告　余光　


選任辯護人　張清雄律師
　　　　　　郭小如律師
　　　　　　陳宥廷律師
　
上列被告因竊盜案件，經檢察官提起公訴（110年度偵字第475號
），本院判決如下：
    主  文
余光犯竊盜罪，處拘役參拾伍日，如易科罰金，以新臺幣壹仟元
折算壹日。未扣案之犯罪所得新臺幣貳佰元及口罩伍片均沒收，
於全部或一部不能沒收或不宜執行沒收時，追徵其價額。
    事  實
余光於民國109年10月29日4時41分許，行經高雄市○○區○○路
○段000號騎樓前，見莊士賢所有之普通重型機車（車牌號碼詳
卷）停放該處，竟意圖為自己不法之所有，基於竊盜之犯意，徒
手竊取放置於該機車置物箱內之現金新臺幣（下同）200元及口
罩5片，得手後離開現場。
    理  由
一、認定事實之依據及理由
    訊據被告余光矢口否認有上開竊盜犯行，辯稱：於案發當時
    我沒有出門，影像中的人不是我云云。經查：
  ㈠被害人莊士賢停放於高雄市○○區○○路○段000號騎樓前
    之機車遭他人於上開時間翻找，並竊取置放機車置物箱內之
    現金200元及口罩5片一節，此據證人即被害人莊士賢於警詢
    時證述在卷（參警卷第11至13頁），並有案發時之現場監視
    器畫面暨擷圖（監視器檔案光碟外放，擷圖參警卷第17頁）
    附卷可佐，且為被告所不爭執（參本院易字卷第31頁），堪
    信實在。
  ㈡上開竊取被害人財物之人為被告一節，此據本院認定如下：
    ⒈依上開竊盜現場之監視器畫面暨擷圖，可知該行竊者身型
      瘦實，留三至五分短髮，身穿短袖上衣、短褲及步鞋，短
      褲兩側有反光條，步鞋後方亦有反光材質等特徵，而警方
      依竊盜現場畫面追查附近路段之監視器畫面，果有循線找
      到特徵相似者出現，並依出現之時、地依序作成路線示意
      圖〔沿路調取之監視器檔案光碟外放，監視器畫面擷圖暨
      路線示意圖參警卷第39至73頁〕，可知上開行竊者約於該
      日清晨4時21分許（按：高雄市鳳山區八德路2段與青年路
      2段處之監視器，時間快31分，參警卷第15頁）出現於高
      雄市鳳山區八德路2段與青年路2段，後一路沿青年路2段
      往南行走，於上開時地行經上開案發現場行竊後，即可看
      到上開行竊者手提白色袋子，再循上開路線示意圖上所示
      路線前進，而最後走到鳳山區八德路二段212巷處。而該
      行竊者沿著八德路2段212巷彎道處走至212巷42號，靠近
      212巷42號處時，行竊者將左手所持的塑膠袋換到右手，
      左手有一個在褲子處的動作，並暫時停頓下來，之後才往
      212巷42號方向前進，面向42號小門處，有一伸手往前的
      動作，跨步向前進入畫面電線桿前方後即未見蹤影一節，
      此據本院勘驗監視器檔案「28-1八德路2段212巷照42號出
      入小門」影像在卷（參本院易字卷第43至45、128至129頁
      ），再對照該處之GOOGLE街景圖，該電線桿前除一變電箱
      外，即緊臨被告所住之212巷42號小門，再無其他巷道（
      參同上卷第47、49、55頁），是可知該行竊者確係進入被
      告住所；再依上述行竊者在42號小門前有左手在褲子處後
      伸手往前之動作，且未見該行竊者係以翻越門牆方式進入
      42號小門之舉止，該行竊者係掏取口袋內之鑰匙後，開鎖
      推門進入42號小門內之可能性即可。再參照被告於警詢時
      自承：（問：我說監視器這個圖中，進去你家的人是誰？
      ）進去我家的人是我。…進去我家的當然是我，不會有外
      人可以進我家的。…（問：你說你是上開影像中進入八德
      路2段212巷42號之人？）是的。…進我家不可能是之外的
      人，進我家的是我。因為只有我有我家的鑰匙等語（參同
      上卷第36至37頁之被告警詢勘驗筆錄），可認該行竊者應
      為被告。
    ⒉被告雖以前詞置辯，並以其持用門號（詳卷）於該日4時
      至6時之行動上網資料查詢表及台灣大哥大股份有限公司
      （下稱台灣大哥大公司）110年09月17日台信網字第11000
      03949號函為證（參審易卷第45至49頁、易字卷第69頁）
      ，辯稱：依上開行動上網資料查詢表，其上顯示該當日4
      時01分42秒許及5時01分42秒許，該手機行動上網之基地
      台位置均為「高雄市○○區○○路○段000巷00號前電桿
      」處，即位於被告住家附近然而依檢察官所提之行竊者路
      線示意圖，行竊者約於該日5時9分46秒許位於「高雄市鳳
      山區文化路與文康街」，而設於「高雄市○○區○○路○
      段000巷00號前電桿」處之基地台涵蓋範圍無法及於「高
      雄市鳳山區文化路與文康街」，可見該行竊者並非被告等
      語。惟查：
      ⑴依前引路線示意圖暨監視器畫面，行竊者確於案發當日
        5時9分許行經「高雄市鳳山區文化路與文康街」（監視
        器畫面擷圖參警卷第47頁），而依前引行動上網資料查
        詢表及台灣大哥大公司回函，被告所持用之門號於該日
        5時1分許之行動上網基地台位置為「高雄市○○區○○
        路○段000巷00號前電桿」，其涵蓋範圍不及於「高雄
        市鳳山區文化路與文康街」，確可推知該時被告所持用
        之手機應係位於被告家中，而未在行竊者所在位置。惟
        此是否即可斷定被告當時身處家中使用手機上網，仍須
        進一步推敲。依上開行動上網紀錄，係在當日之4時01
        分42秒許及5時01分42秒許，而依被告於審判中所陳：
        如果我沒有要晨跑，我都約5點到6點起床，我印象中那
        天不會有特別早起床之情況等語（參本院易字卷第140
        頁），則可知上開行動上網紀錄，並不當然可作為被告
        當時有持用手機上網之證明，應是凡手機有開機連接網
        路之情形下，都會有上開行動上網紀錄，則雖可認定該
        時該手機放於被告家中，惟是否可作為被告於案發當時
        在家中而未出門之證明，已屬有疑。再參照被告於偵訊
        時曾陳稱：案發當天我有出門，是去澄清湖晨跑，從我
        家走路去澄清湖，晨跑後再走路回家等語（參偵卷第21
        至22頁），亦與被告嗣後所辯當日沒有出門一詞有所出
        入，是尚難以上開門號之行動上網資料查詢結果，即認
        被告之辯詞可採。
      ⑵被告又辯稱即使依上開監視器檔案「28-1八德路2段212
        巷照42號出入小門」之影像，行竊者仍有2條路線可走
        ，一為回頭走出八德路2段212巷，一為通過小門進入被
        告所住之42號庭院後，通過防火巷再翻出牆外等語（被
        告所繪路線圖參本院易字卷第91頁）。惟就前者，除與
        上開監視器影像畫面勘驗結果不符外，亦難想像該行竊
        者轉進八德路2段212巷並朝小門前進後，再轉身循原路
        離開之行為目的；就後者，依被告所附之所謂防火巷照
        片，該處堆放大量雜物，且有水塔圍牆擋住去路，被告
        亦自承：水塔後方即是與46號之圍牆等語（參同上卷第
        130頁），再參酌上開勘驗結果，未見該行竊者進入被
        告住處小門有翻越門牆之動作，實難想見有無關之他人
        可堂皇通過被告住處小門進入被告住處庭院後，穿過上
        述堆滿雜物之防火巷，只為再翻越圍牆到他處一情，被
        告上述2路徑均與常情有違，應不可採，亦無從作為有
        利於被告之認定。
    ⒊綜上所述，被告上開犯行堪以認定，應予依法論科。
二、核被告余光所為，係犯刑法第320條第1項之竊盜罪。
三、爰以行為人之責任為基礎，審酌被告不思以正當途徑獲取所
    需，恣意竊取被害人莊士賢上開財物，未能尊重他人之財產
    權，亦危害治安及社會信任；另衡酌被告所竊財物價值尚屬
    輕微，惟並未償還被害人，未能彌補其所生損害；兼衡被告
    自述其專科畢業之教育程度、目前無業、無固定收入，以儲
    蓄支應生活所需之經濟程度及家庭狀況（參本院易字卷第
    140至141頁）等具體情狀，量處如主文所示之刑，並諭知易
    科罰金之折算標準，以資懲儆。
四、被告所竊之現金200元及口罩5片，均屬其犯罪所得，且未據
    扣案，應依刑法第38條之1第1項前段、第3項之規定宣告沒
    收，於全部或一部不能沒收或不宜執行沒收時，追徵其價額
    。
據上論斷，應依刑事訴訟法第299條第1項前段，判決如主文。
本案經檢察官林恒翠提起公訴，檢察官翁誌謙到庭執行職務。
中    華    民    國   110    年    12    月    13    日
                  刑事第十三庭  法  官  李怡蓉
　
以上正本證明與原本無異。
如不服本判決應於收受送達後20日內向本院提出上訴書狀，並應
敘述具體理由；如未敘述上訴理由者，應於上訴期間屆滿後20日
內向本院補提理由書（均須按他造當事人之人數附繕本）「切勿
逕送上級法院」。
中    華    民    國   110    年    12    月    14    日
                                書記官  胡孝琪
　
本案論罪科刑法條：
中華民國刑法第320條第1項：
意圖為自己或第三人不法之所有，而竊取他人之動產者，為竊盜
罪，處 5 年以下有期徒刑、拘役或 50 萬元以下罰金。